【裁判字號】    99,聲再,75
【裁判日期】    990819
【裁判案由】    公共危險
【裁判全文】
臺灣高等法院臺南分院刑事裁定          99年度聲再字第75號
再審聲請人
即受判決人  甲○○
            乙○○
上列再審聲請人因公共危險案件，對於本院98年度上易字第469
號中華民國99年2月26日確定判決（原審案號：臺灣嘉義地方法
院97年度簡上字第284號、起訴案號：臺灣嘉義地方法院檢察署
97年度偵字第2966號、97年度偵續字第16號），聲請再審，本院
裁定如下：
    主  文
再審之聲請駁回。
    理  由
一、聲請再審意旨略以：
(一)、按犯罪事實應依證據認定之，無證據不能認定犯罪事實；不
    能證明被告犯罪者，應諭知無罪之判決，刑事訴訟法第154
    條第2項、第301條第1項分別定有明文。證人田小皇（即嘉
    義縣消防局火災調查課技士）於原審及上訴審審理中證稱，
    因找不到任何原因及火災跡證，而概括以可能為電器因素做
    總結。內政部消防署亦因起火處現場未能發現相關物證而研
    判起火原因「無」。是本案起火點、起火原因皆不明，即無
    具體證據足認聲請人居住房屋2樓神明廳即為本件火災之起
    火點，亦無根據該2樓神明廳起火處之電線短路，是再審聲
    請人之過失行為所致。
(二)、嘉義縣消防局火災原因調查指出：到達現場時發現891號及
    893號2樓火勢已達衰退期，說明891號和893號為起火嫌疑戶
    。惟再審聲請人有回現場拍了十張照片來敘述說明火燒紋路
    及延燒的爭議和893號2樓冷氣機的嫌疑點，還請明察冷氣機
    用電配線及電線經過牆壁天花板之電線插頭插座，請細查冷
    氣機的電線，它不是細小電線，真銅不怕火，不會全線燒失
    ，請再鑑定893號2樓冷氣機和其相關線路。聲請人因未發現
    前開證據，致未主張該有利於已之情事，始被判處罪刑確定
    。為此，依法聲請再審，裁定准予開始再審。
二、按有罪之判決確定後，如有刑事訴訟法第420條第1項所列之
    情形者，固得為受判決人之利益，得聲請再審，又按法院認
    為無再審理由者，應以裁定駁回之。經前項裁定後，不得更
    以同一原因聲請再審。刑事訴訟法第420條、434條分別定有
    明文。查本件聲請人上開聲請再審事由，前業經其提出向本
    院聲請再審，經本院以無再審理由駁回等情，有本院99年度
    聲再字第40號裁定在卷可稽，聲請人以同一原因重行聲請再
    審，於法未合，自應駁回。
據上論斷，應依刑事訴訟法第434條第2項，裁定如主文。
中    華    民    國    99    年    8     月    19    日
                  刑事第五庭    審判長法  官  楊明章
                                      法  官  蔡美美
                                      法  官  趙文淵
以上正本證明與原本無異。
不得抗告。
                                      書記官  呂宬樂
中    華    民    國    99    年    8     月    20    日

司法院資訊處製作；財團法人民間司法改革基金會備份。
